【裁判字號】    92,訴,1511
【裁判日期】    920711
【裁判案由】    毒品危害防制條例
【裁判全文】
臺灣板橋地方法院刑事判決                        九十二年度訴字第一五一一號
    公  訴  人  臺灣板橋地方法院檢察署檢察官
    被      告  甲○
右列被告因違反毒品危害防制條例案件，經檢察官提起公訴（九十二年度毒偵字第一
三二○號），本院判決如左：
    主  文
甲○連續施用第一級毒品，累犯，處有期徒刑壹年，扣案之第一級毒品海洛因拾貳包
（淨重參點捌柒公克，純度百分之肆拾貳點伍伍，純質淨重壹點陸伍公克）沒收銷燬
；又連續施用第二級毒品，累犯，處有期徒刑陸月；應執行有期徒刑壹年肆月，扣案
之第一級毒品海洛因拾貳包（淨重計參點捌柒公克，純度百分之肆拾貳點伍伍，純質
淨重壹點陸伍公克）沒收銷燬。
    事  實
一、甲○曾於民國（下同）八十五年間，因違反前麻醉藥品管理條例（現修正為管制
    藥品管理條例）案件，經臺灣臺北地方法院判處有期徒刑四月確定，甫於八十七
    年十二月十六日執行完畢，八十九年間，另因施用第二級毒品安非他命案件，經
    依本院八十九年度毒聲字第三六四四號裁定送觀察、勒戒，認無繼續施用毒品傾
    向，由臺灣板橋地方法院檢察署檢察官於八十九年六月二十一日以八十九年度毒
    偵緝字第七一二號不起訴處分確定，迨九十年間，再犯施用第一級毒品海洛因案
    件，經依臺灣臺北地方法院九十年度毒聲字第一七二七號裁定送觀察、勒戒，俟
    認有繼續施用毒品傾向，復依同院九十一年度毒聲字第五一三號裁定送入戒治處
    所施以強制戒治，嗣又依同院九十一年度毒聲字第一六七八號裁定停止戒治付保
    護管束，同時，由臺灣臺北地方法院檢察署檢察官提起公訴，經臺灣臺北地方法
    院以九十一年度訴字第二四六號判處有期徒刑十月確定，詎猶不知悔改，於上開
    停止戒治付保護管束期間內，另基於施用第一級毒品海洛因之概括犯意，自九十
    一年十月中旬某日起至九十二年四月十五日上午八時許止，在臺北縣板橋市○○
    街七六巷一０號二樓及臺北縣新店市○○街八０巷七號等處，連續以將海洛因摻
    水置入注射針筒再施打入身體及將海洛因摻入香菸內吸食之方式，施用第一級毒
    品海洛因多次，復基於施用第二級毒品安非他命之概括犯意，自九十一年十月中
    旬某日起至九十二年四月十五日上午八時許止，在上開處所連續以將安非他命置
    於吸食器內加熱燒烤再吸食所產生煙霧之方式，施用第二級毒品安非他命多次，
    嗣於九十二年四月十五日上午十時十五分許，為警在臺北縣橋市○○街七六巷一
    ０號二樓住處查獲，並扣得第一級毒品海洛因十二包（淨重計三‧八七公克，純
    度百分之四十二‧五五，純質淨重一‧六五公克）。甲○前經觀察、勒戒結果，
    認無繼續施用毒品傾向，由檢察官為不起訴處分，其後五年內，三犯施用第一級
    及第二級毒品案件，而違反保護管束應遵守事項情節重大，遂經臺灣臺北地方法
    院九十二年度毒聲字第二三四號裁定撤銷停止戒治令入戒治處所施以強制戒治，
    現仍於臺灣臺北戒治所執行強制戒治中。
二、案經臺北縣政府警察局刑警隊移送臺灣板橋地方法院檢察署檢察官偵查起訴。
    理  由
一、右揭事實，業據被告甲○於本院審理時坦承不諱，並有搜索扣押筆錄暨扣押物品
    目錄表影本一份、法務部調查局九十二年五月二十八日調科壹字第０六０００七
    一一八號鑑定通知書一份附卷可稽，且其為警查獲當日所採集之尿液檢體，經送
    請臺灣檢驗科技股份有限公司鑑驗結果，確呈鴉片類及安非他命類陽性反應，亦
    有該公司濫用藥物尿液檢驗報告書一份在卷足憑，堪信被告上開自白確與事實相
    符；次查被告先前如事實欄所載，於八十九年間，因施用第二級毒品安非他命案
    件，經依本院八十九年度毒聲字第三六四四號裁定送觀察、勒戒，認無繼續施用
    毒品傾向，由臺灣板橋地方法院檢察署檢察官於八十九年六月二十一日以八十九
    年度毒偵緝字第七一二號不起訴處分確定，九十年間，再犯施用第一級毒品海洛
    因案件，經依臺灣臺北地方法院九十年度毒聲字第一七二七號裁定送觀察、勒戒
    ，認有繼續施用毒品傾向，復依同院九十一年度毒聲字第五一三號裁定送入戒治
    處所施以強制戒治，同時由臺灣臺北地方法院檢察署檢察官提起公訴，經臺灣臺
    北地方法院以九十一年度訴字第二四六號判處有期徒刑十月確定等節，有上開案
    件之不起訴處分書一份（法學檢索列印本）、臺灣臺北地方法院九十一年度毒聲
    字第五一三號刑事裁定影本一份及同院九十一年度訴字第二四六號刑事判決一份
    （一、二審判決書查詢服務列印本）、臺灣高等法院被告全國前案紀錄表一份、
    法務部全國檢察官線上查詢刑案人犯在監所最新資料報表一份在卷足憑，堪認被
    告確係經觀察、勒戒，認無繼續施用毒品傾向，而由檢察官為不起訴處分確定後
    ，五年內，三犯本案之施用第一級毒品海洛因及第二級毒品安非他命行為，核與
    毒品危害防制條例第二十條第三項前段之規定相符，殆無疑問。綜上所述，本案
    事證已臻明確，被告犯行洵堪認定。
二、查海洛因為毒品危害防制條例第二條第二項第一款明定之第一級毒品，安非他命
    則為毒品危害防制條例第二條第二項第二款明定之第二級毒品，核被告所為，係
    犯同條例第十條第一項之施用第一級毒品罪及同條第二項之施用第二級毒品罪；
    其施用前、後持有第一級毒品海洛因及第二級毒品安非他命之低度行為，應為施
    用之高度行為所吸收，不另論罪；而其先後多次施用第一級毒品海洛因及第二級
    毒品安非他命犯行，時間緊接，犯罪構成要件相同，顯係基於概括犯意反覆而為
    ，均為連續犯，應分別依刑法第五十六條規定論以一罪並加重其刑；又被告所犯
    上開二罪間，罪名互異，犯意各別，行為不同，應分論併罰。末查被告於八十五
    年間，曾因違反前麻醉藥品管理條例案件，經臺灣臺北地方法院判處有期徒刑四
    月確定，甫於八十七年十二月十六日執行完畢，有臺灣高等法院被告全國前案紀
    錄表一份附卷足憑，其於五年內再犯本案有期徒刑以上之罪，為累犯，應依刑法
    第四十七條規定遞加重其刑。爰審酌被告前經數次觀察、勒戒，仍未戒斷其施用
    毒品之惡習，並參酌其犯罪動機、目的、手段、所生戕害其身心情形及犯罪後坦
    承犯態度良好等一切情狀，分別量處如主文所示之刑，暨定其應執行刑，以資懲
    儆。
三、扣案之海洛因十二包（淨重計三‧八七公克），係本案查獲之第一級毒品，已如
    上述，爰依毒品危害防制條例第十八條第一項前段規定宣告沒收銷燬。另本案查
    獲之際，警方雖一併扣得電子磅砰一台、研磨器一組、空分裝袋三十個、計算毒
    品用帳單一張、ＮＯＫＩＡ行動電話（含ＳＩＭ卡，門號：000000000
    0）一具、ＮＥＣ行動電話（含ＳＩＭ卡，門號：0000000000）一具
    ，惟本院迄查尚無積極事證足資證明該等物品與本案具有何等關連性，爰不予宣
    告沒收，附此敘明。
據上論斷，應依刑事訴訟法第二百九十九條第一項前段，毒品危害防制條例第十條第
一項、第二項、第十八條第一項前段，刑法第十一條前段、第五十六條、第五十一條
第五款、第四十七條，判決如主文。
本案經檢察官楊雅清到庭執行職務
中      華      民      國      九十二      年     七     月    十一    日
                                        臺灣板橋地方法院刑事第五庭
                                            法  官  王  屏  夏
右正本證明與原本無異。
如不服本判決，應於判決送達後十日內向本院提出上訴狀。
                                            書記官  楊  璧  華
中      華      民      國      九十二      年     七     月    十一    日
附錄本案論罪科刑法條全文：
毒品危害防制條例第十條：
施用第一級毒品者，處六月以上五年以下有期徒刑。
施用第二級毒品者，處三年以下有期徒刑。


司法院資訊處製作；財團法人民間司法改革基金會備份。
